

# Бирюков Максим

## Junior Frontend разработчик

### Контакты

- **\** +7(910)4593010
- x skysar@ya.ru
- @skysar\_dev
- github.com/skysardev

### Навыки

- HTML, CSS (SASS, БЭМ, Styled Components)
- JavaScript (es6+), TypeScript
- React/Redux, jQuery
- NodeJS (Express/Nest),
- MongoDB, PostgreSQL
- Webpack, Git, Npm, Linux

### Обо мне

Занимаюсь программированием последние 2 года. Начинал с бекэнда на Python, но 1,5 года назад перешёл на фронтенд/ фуллстек на JavaScript. За это время я уверенно освоил HTML, CSS/SASS, JavaScript, React/Redux, NodeJS (Express/Nest), MongoDB, PostgreSQL, а также git и прт. Сейчас активно изучаю TypeScript.

Довольно долгое время я пробовал себя в разных профессиях, но никак не мог найти ту область, которой хотелось бы себя полностью посвятить. Но чем больше я погружаюсь в веб разработку, тем больше понимаю, что мне это действительно нравится и в этом моё призвание.

### Проекты

#### **Scrap Notes**

**Код:** https://github.com/skysardev/react.ts\_\_scrap-notes **Демо:** https://scrap-notes.netlify.app

Небольшое SPA для заметок. На этом проекте я укрепляю знания TypeScript, Redux Toolkit Query, а также осваиваю JWT авторизацию и Material UI. Бэкенд написан с помощью Express и MongoDB.

#### **Top Games Hub**

**Код:** https://github.com/skysardev/react\_\_top-games-hub **Демо:** https://top-games-hub.netlify.app

Портал о видеоиграх. На этом проекте я изучаю Redux, Styled Components и Express. В качестве БД используется арі Rawg.io

#### **Portfolio**

**Код**: https://github.com/skysardev/gatsby\_\_portfolio-skysar.site Демо: https://skysar.site/ru/

Многостраничный сайт-портфолио на GatsbyJS. Изучаю GraphQL, React Intl, Framer motion, Bootstrap grid

# Опыт работы

10/2019 -08/2021 ООО "Бест-Плейс"

Должность: Видео-оператор, -монтажёр Обязанности: Съёмка дорожного траффика и подготовка видео

для анализа нейросетью.

05/2016 -08/2019 **ООО "Контур-3"** 

Должность: Инженер-геодезист

Обязанности: Подготовка землеустрительных дел для передачи

в кадастровую палату и внесения в росреестр.

# Образование

05/2021 -07/2021 **Glo Academy** 

Курс "Продвинутый JavaScript"

09/2002 -06/2006 Политехнический колледж №31

Специальность "Эксплуатация транспортного электрооборудования и автоматики"